臺灣桃園地方法院刑事判決
                                   111年度審易字第1018號
公  訴  人  臺灣桃園地方檢察署檢察官
被      告  許○彥
上列被告因竊盜案件，經檢察官提起公訴（109 年度偵字第2706
5 號、第27638 號），本院判決如下：
    主  文
本件許○彥被訴竊盜部分，公訴不受理。
    理  由
一、公訴意旨詳如附件起訴書所載。
二、按起訴之程序違背規定者，應諭知不受理之判決，刑事訴訟
    法第303 條第1 款定有明文。另按少年保護事件及少年刑事
    案件之處理，依少年事件處理法之規定；該法稱少年者，謂
    12歲以上18歲未滿之人；少年有觸犯刑罰法律之行為者，由
    少年法院依少年事件處理法處理之；檢察官於執行職務時，
    知有上開事件者，應移送該管少年法院；又檢察官受理一般
    刑事案件，發現被告於犯罪時未滿18歲者，應移送該管少年
    法院；少年法院依調查之結果，認少年觸犯刑罰法律，且有
    該法第27條第1 項第1 款、第2 款所列情形之一者，應以裁
    定移送於有管轄權之檢察署檢察官；除前項情形外，少年法
    院依調查之結果，認犯罪情節重大，參酌其品行、性格、經
    歷等情狀，以受刑事處分為適當者，得以裁定移送於有管轄
    權之檢察署檢察官；該法規定由少年法院行使之職權，於未
    設少年及家事法院地區，由地方法院設少年法庭依該法辦理
    之，少年事件處理法第1 條之1 、第2 條、第3 條第1 項第
    1 款、第18條第1 項、第27條第1 項、第2 項、少年事件處
    理法施行細則第2 條、第8 條第1 項前段分別定有明文，此
    即基於所謂「保護優先主義」原則下，少年法院或少年法庭
    對於少年「非行」所得優先行使之「先議權」。據此，除經
    少年法院或少年法庭依少年事件處理法第27條第1 項、第2
    項移送之案件，經檢察官偵查結果認應起訴而向少年法院提
    起公訴者外，檢察官尚無得逕對屬於少年事件之少年觸法行
    為發動偵查、起訴之權限，此自少年事件處理法第65條至第
    67條規定觀之甚明。是如被告於犯罪時未滿18歲者，檢察官
    未依上開規定移送該管少年法院，誤為提起公訴，自應符合
    刑法第303 條第1 款「起訴之程序違背規定」，而為不受理
    判決之諭知。
三、本件被告許○彥係民國00年0 月00日生，有其個人戶籍資料
    （見110 年度審易字第1673號卷，第101 頁）附卷為憑，則
    其於檢察官起訴書所指在109 年6 月16日為竊盜之犯行時，
    乃為12歲以上未滿18歲之少年，是其如有觸犯刑罰法律之行
    為，依上揭規定說明，即應由少年法院依少年事件處理法之
    規定行使先議權，俾決定應依少年保護事件規定處理，抑或
    應裁定移送有管轄權之檢察署檢察官偵查，進而由檢察官向
    少年法院提起公訴。本件檢察官受理本案時，疏未查明被告
    於犯罪時未滿18歲，致未依上開規定處理，而逕對其偵查、
    起訴，其起訴之程序自屬違背規定，爰依法為不受理判決之
    諭知。
據上論斷，應依刑事訴訟法第303 條第1 款、第307 條，判決如
主文。
中　　華　　民　　國　　111 　年　　6 　　月　　9 　　日
                    刑事審查庭　法　官　呂曾達
以上正本證明與原本無異。
如不服本判決應於收受判決後20日內向本院提出上訴書狀，並應
敘述具體理由。其未敘述上訴理由者，應於上訴期間屆滿後20日
內向本院補提理由書(均須按他造當事人之人數附繕本)「切勿逕
送上級法院」。 
  　　　　　　　　　　　　　　　書記官　楊淨雲　　　
中　　華　　民　　國　　111 　年　　6 　　月　　9 　　日
附件：
臺灣桃園地方檢察署檢察官起訴書
                                    109年度偵字第27065號
　　　　　　　　　　　　　　　　　　109年度偵字第27638號
　　被　　　告　陳慶誠　男　40歲（民國00年0月00日生）
　　　　　　　　　　　　住桃園市○鎮區○○路000巷00弄00
　　　　　　　　　　　　　號
　　　　　　　　　　　　國民身分證統一編號：Z000000000號
　　　　　　　　黃紹杰　男　23歲（民國00年0月0日生）
　　　　　　　　　　　　住新竹縣○○鎮○○里○○○00號
　　　　　　　　　　　　國民身分證統一編號：Z000000000號
　　　　　　　　許○彥　（民國00年○月○日生）

上列被告等因妨害自由等案件，業經偵查終結，認應提起公訴，
茲將犯罪事實及證據並所犯法條分敘如下：
　　　　犯罪事實
一、陳慶誠前因違反毒品危害防制條例等案件，經臺灣高等法院
    以103年度聲字第3343號裁定應執行有期徒刑4年2月確定，
    再因傷害、詐欺及偽造印文等案件，經臺灣桃園地方法院以
    102年度聲字第3397號裁定應執行有期徒刑2年9月確定，經
    接續執行後，甫於民國107年6月26日執行完畢。詎其猶不知
    悔改，竟分別為下列行為：
　㈠於109年6月16日下午3時許，駕駛車牌號碼000-0000號自用小
    客車，率同盧駿騏（另為不起訴處分）駕駛車牌號碼000-00
    00號自用小客車附載黃紹杰、許○彥，及另10餘名姓名年籍
    不詳之成年男子，共同前往桃園市○○區○○○路000號建富國際
    有限公司（下稱建富公司），欲向建富公司負責人陳漳堯索
    討債務，因陳漳堯未在建富公司內，陳慶誠竟因此心生不滿
    ，與該10餘名姓名年籍不詳之成年男子，共同基於強制之犯
    意聯絡，在建富公司辦公室內，仗其人多，而共同圍住公司
    會計丙○○，並強脅丙○○偕同渠等至公司地磅站，以此強暴方
    式妨害丙○○離去之權利。
　㈡嗣丙○○帶同陳慶誠及該10餘名姓名年籍不詳之成年男子前往
    地磅站途中，陳慶誠因誤認丙○○欲撥打電話報警，復基於恐
    嚇危害安全之犯意，自其腰際間掏取出型號、殺傷力不明之
    槍枝1枝（未扣案）指向丙○○頭部，並以言語恐嚇稱：「你
    是不是要報警、是不是不想活了？」、「你敢報警就要給你
    死！」等語恐嚇丙○○，經丙○○以手機致電建富公司領班甲○○
    ，陳慶誠承接前揭恐嚇之犯意，在電話中向甲○○恫稱：「不
    准你們出貨，再出貨，我就開槍，我現在叫司機把貨倒掉！
    」等語，並隨即朝不明處擊發1槍示威，致丙○○、甲○○等人
    心生畏懼，恐自己之生命、身體受到傷害，致生危害於安全
    。
　㈢其後黃紹杰、許○彥，意圖為自己不法所有，基於竊盜之犯意
    聯絡，在建富公司辦公室內，以徒手方式，共同竊取該公司
    所有置放辦公室處價值不詳之監視器主機1台，得手後，由
    黃紹杰攜帶離去。嗣經警方據報追查，持臺灣桃園地方法院
    核發之搜索票及本署檢察官核發之拘票，並於109年8月23日
    晚間9時15分許，前往桃園市○○區○○○街00號2樓執行搜索，
    並拘提陳慶誠，始查知上情。
二、案經桃園市政府警察局蘆竹分局報告偵辦。
　　　　　　證據並所犯法條
一、證據清單及待證事實：
編號 證據清單 待證事實 1 被告陳慶誠於警詢及偵訊中之供述 1.否認犯罪事實一㈠之事實，辯稱：伊叫被害人丙○○帶伊去運煤的地方，被害人丙○○就帶著伊往辦公室外面去，伊沒有限制被害人之行動自由等語。 2.坦承於案發當日對被害人丙○○恫稱「你信不信我敢開槍」、及對被害人甲○○恫稱「不准你們再出貨，再出貨我就開槍，現在叫司機把貨倒掉」等語之事實，惟否認有持槍指向丙○○頭部及開槍擊發1槍示威，辯稱：伊當時拿的是形狀像槍枝之行動電源云云。 2 被告黃紹杰於警詢中之供述 坦認與被告許○彥共同以徒手拔取建富公司辦公室內監視器主機1臺，並攜帶離去之事實 3 被告許○彥於警詢及偵訊中之供述 坦認犯罪事實一㈢之事實。 4 證人即同案被告盧駿騏於警詢及偵訊中之證述 1.證明於上揭時地，駕駛車牌號碼000-0000號自用小客車搭載被告黃紹杰、許○彥至建富公司，由被告陳慶誠夥同20名男子進入建富公司，向被害人丙○○要求連繫建富公司負責人陳漳堯，欲追討債務之事實。 2.證人盧駿騏突然聽到碰的一聲槍聲之事實。 3.被告黃紹杰將建富公司   辦公室監視器主機拔走 之事實。 5 證人即被害人丙○○於警詢及偵訊中之證述 證明犯罪事實之全部 6 證人即被害人甲○○於警詢及偵訊中之證述 證明被告陳慶誠在電話中向證人甲○○恫稱：「不准你們出貨，再出貨，我就開槍，我現在叫司機把貨倒掉！」等語，並隨即朝不明處擊發1槍示威之事實。 7 證人即建富公司會計助理林冠汶於警詢及偵查中之證述 證明犯罪事實一㈢之事實。 8 證人即建富公司剷土機司機宋俊瑋於警詢及偵查中之證述 證明於上揭時間，在公司地磅站前，聽到有人擊發一聲槍聲示威，並有一群人圍著被害人丙○○之事實。 9 證人即建富公司警衛林國揚於警詢之證述 佐證犯罪事實一㈠之事實。  10 證人即被告陳慶誠女友許秀玲於警詢之證述 證明被告陳慶誠案發當日 ，駕駛駕駛車牌號碼000-0000號自用小客車前往建富公司之事實 11 桃園市政府警察局蘆竹分局搜索筆錄、扣押物品目錄表、道路監視器影像翻拍畫面、桃園市政府警察局蘆竹分局現場勘察照片簿 佐證犯罪事實之全部 
二、核被告陳慶誠就犯罪事實一㈠所為，係犯刑法第304條第1項
    之強制罪嫌，就犯罪事實一㈡所為，係犯刑法第305條第1項
    之恐嚇危安罪嫌，其就犯罪事實一㈠部分，與10餘名姓名年
    籍不詳之成年男子，有犯意聯絡、行為分擔，請以共同正犯
    論處，被告陳慶誠所犯強制罪及恐嚇危安罪間，犯意各別，
    行為互殊，請予分論併罰；核被告黃紹杰、許○彥就犯罪事
    實一㈢所為，係犯刑法第320條第1項之竊盜罪嫌，被告黃紹
    杰、許○彥就竊盜犯行有犯意聯絡及行為分擔，請論以共同
    正犯。又被告陳慶誠前有如犯罪事實欄所載之論罪科刑及執
    行情形，有本署刑案資料查註紀錄表1份附卷可憑，其於徒
    刑執行完畢5年內，故意再犯本件有期徒刑以上之罪，為累
    犯，請參照司法院大法官解釋釋字第775號解釋意旨，審酌
    依刑法第47條第1項規定加重其刑。至被告黃紹杰、許○彥就
    犯罪事實一㈢所竊得之監視器主機1臺，為其等犯罪所得，未
    據扣案，請依刑法第38條之1第1項前段規定宣告沒收，並依
    同條第3項規定，於全部或一部不能沒收或不宜執行沒收時
    ，追徵其價額。
三、依刑事訴訟法第251條第1項提起公訴。
  　此　致
臺灣桃園地方法院
中　　華　　民　　國　 110　　年　　9 　　月　　30　　日
　　　　　　　　　　　　　    檢  察  官  乙○○
本件證明與原本無異
中　　華　　民　　國　 110　　年　　11　　月　　2 　　日
                              書  記  官  楊潔茹
所犯法條　　
中華民國刑法第304條
以強暴、脅迫使人行無義務之事或妨害人行使權利者，處 3 年
以下有期徒刑、拘役或 9 千元以下罰金。
前項之未遂犯罰之。
中華民國刑法第305條
以加害生命、身體、自由、名譽、財產之事恐嚇他人，致生危害
於安全者，處 2 年以下有期徒刑、拘役或 9 千元以下罰金。
中華民國刑法第320條第1項
意圖為自己或第三人不法之所有，而竊取他人之動產者，為竊盜
罪，處 5 年以下有期徒刑、拘役或 50 萬元以下罰金。